臺灣基隆地方法院基隆簡易庭民事判決
109年度基簡字第1156號
原      告  杜秀鶯  
被      告  徐偉倫  


上列當事人間請求給付借款事件，本院於民國109年10月20日言
詞辯論終結，判決如下：
    主  文
被告應給付原告新臺幣(下同)15萬6,000元，及其中15萬元自104
年2月17日起至清償日止，按月給付1,000元之利息，其中6,000
元自109年9月4日元起至清償日止，按年息5%計算之利息。
訴訟費用1,880元，由被告負擔1,690元，由原告負擔190元。
本判決得假執行。
     事實及理由
一、本件被告經合法通知，沒有在言詞辯論期日出庭，而他並沒
    有民事訴訟法第386條各款（見附錄1）情形，所以本院在只
    有原告一方到場辯論之情形下，作成判決。
二、原告起訴主張：被告在103年11月17日向原告共借款18萬元
    ，約定每個月清償本金5,000元，另外約定利息為每個月1,0
    00元，後來被告只清償本金3萬元及給付2個月的利息，尚積
    欠原告借款本金15萬元及自104年2月17日起每月1,000元之
    利息。另原告給付被告搬家費用6,000元，被告卻未來為原
    告搬家，請求被告返還6,000元等語，故請求法院判決如主
    文所示。
三、被告經合法通知，沒有在言詞辯論期日到庭，也沒有提出任
    何書面陳述意見。
四、法院的判斷：
　  根據本院核對原告提出署名借據人徐偉倫之字據乙紙及合作
    金庫商業銀行匯款申請代收入收據等資料，及原告已具體陳
    述借款相關日期、約定內容，足使其請求得以與其他請求相
    區別，並使被告能據此對其防禦對象有所了解，故應認原告
    已盡其具體化義務，且經本院將原告起訴狀繕本、本院109
    年10月20日言詞辯論期日通知書送達被告，均已合法送逹被
    告，有送達證書在卷可查（詳本院卷第45頁、第55頁），被
    告非經公示送達，卻沒有在言詞辯論期日到庭，也沒有提出
    任何書狀表示意見，依民事訴訟法第280條第1項、第3項規
    定（見附錄2），應視同自認原告主張之事實。而自認之效
    果，就是指這些事實主張已成為無證明需要性，換句話說，
    這些事實法院應受拘束，原告無需舉證，因此，可以確認原
    告主張的事實，可以相信。
　㈡按給付無確定期限者，債務人於債權人得請求給付時，經其
    催告而未為給付，自受催告時起，負遲延責任；其經債權人
    起訴而送達訴狀，與催告有同一之效力；遲延之債務，以支
    付金錢為標的者，債權人得請求依法定利率計算之遲延利息
    ；應付利息之債務，其利率未經約定，亦無法律可據者，週
    年利率為5%，民法第229條第2項、第233條第1項、第203條
    分別定有明文。查本件原告請求被告返還搬家費6,000元部
    分，屬無確定期限之給付，既經原告起訴而送達訴狀，被告
    當應負遲延責任。而本件民事訴訟起訴狀繕本於109年9月3
    日送達被告，是原告請求自起訴狀繕本送達之翌日即109年9
    月4 日起至清償日止，按年息5%計算之利息，於法有據。所
    以，原告請求被告應給付如主文所示之金額，是有理由的，
    應予准許。
　㈢本件依民事訴訟法第389條第1項第3款規定（見附錄2），應
    由法院主動宣告原告於本判決確定前，即可依本判決命給付
    內容對被告聲請強制執行。
  ㈣又原告撤回其訴者，訴訟費用由原告負擔，民事訴訟法第83
    條第1項前段定有明文。本件原告原起訴請求17萬3,500元，
    故繳納第一審裁判費1,880元，嗣原告聲明請求借款本金15
    萬元及搬家費6,000元，減縮為15萬6,000元，就減縮部分，
    與撤回無異，其訴訟費用自應由原告負擔，爰以被告之敗訴
    比例，命其負擔訴訟費用1萬6,781元【計算式：（156,000/
    173,500）×1,880元＝1,690元，元以下四捨五入】，餘由原
    告負擔。 
五、結論：本件原告之訴為有理由，因此判決如主文，並依民事
    訴訟法第79條規定（見附錄3）為訴訟費用負擔之諭知。 
中　　華　　民　　國　　109 　年　　10　　月　　27　　日
           　　　　基隆簡易庭法　官　林淑鳳
以上正本係照原本作成。
對於本件判決如有不服，應於收受送達後20日內向本院提出上訴
書狀，上訴於本院合議庭，並按他造當事人之人數附具繕本。如
委任律師提起上訴者，應一併繳納上訴審裁判費。
中　　華　　民　　國　　109 　年　　10　　月　　27　　日
                             書記官　陳櫻姿
附錄
1.民事訴訟法第386條
  有下列各款情形之一者，法院應以裁定駁回前條聲請，並延展
  辯論期日：
  不到場之當事人未於相當時期受合法之通知者。
  當事人之不到場，可認為係因天災或其他正當理由者。
  到場之當事人於法院應依職權調查之事項，不能為必要之證
    明者。
  到場之當事人所提出之聲明、事實或證據，未於相當時期通
    知他造者。
2.民事訴訟法第78條
  訴訟費用，由敗訴之當事人負擔。
3.民事訴訟法第389條第1項第3款
  下列各款之判決，法院應依職權宣告假執行：
  就第427條第1項至第4項訴訟適用簡易程序所為被告敗訴之
    判決。